臺灣高雄地方法院刑事判決　　　　　　　94年度訴字第1885號
公　訴　人　臺灣高雄地方法院檢察署檢察官
被　　　告　甲○○
　　　　　　　　　　　市埸36.
上列被告因毒品危害防制條例案件，經檢察官提起公訴（94年度毒
偵字第3328號），本院適用簡式審判程序判決如下：
    主  文
甲○○連續施用第一級毒品，累犯，處有期徒刑捌月；扣案之第
一級毒品海洛因壹包（淨重壹點貳壹公克，空包裝重零點貳捌公
克）、殘留有第一級毒品海洛因之針筒壹支、殘留有第一級毒品
海洛因之分裝杓壹支均沒收銷燬之。又施用第二級毒品，累犯，
處有期徒刑參月。應執行有期徒刑拾月；扣案之第一級毒品海洛
因壹包（淨重壹點貳壹公克，空包裝重零點貳捌公克）、殘留有
第一級毒品海洛因之針筒壹支、殘留有第一級毒品海洛因之分裝
杓壹支均沒收銷燬之。
    事  實
一、甲○○前因搶奪案件，經本院以90年度訴字第2962號判決判
    處有期徒刑10月，並經台灣高等法院高雄分院以91年度上訴
    字第836 號、最高法院以91年度台上字第6026號裁判分別駁
    回上訴而確定，於92年11月5 日縮刑執行期滿。又於90年間
    因施用毒品案件，經本院以90年度毒聲字第6820號裁定送觀
    察勒戒，因認有繼續施用毒品傾向，經本院以91年度毒聲字
    第56號裁定令入戒治處所強制戒治，嗣再經本院以91年度毒
    聲字第3400號裁定停止戒治，所餘期間付保護管束，而於91
    年12月20日強制戒治執行期滿，並經臺灣高雄地方法院檢察
    署檢察官以92年度戒毒偵字第3 號不起訴處分確定。
二、詎其仍未戒除毒癮，於上開強制戒治執行完畢釋放後五年內
    ，仍基於施用第一級毒品海洛因之概括犯意，自94年3 月間
    某日起至同年9 月1 日止，在高雄市○○○街52號6 樓之5
    其居處，以針筒注射或將海洛因摻入香煙之方式，連續施用
    第一級毒品海洛因多次；又於94年4 月3 日，於上開居處以
    將甲基安非他命粉末摻入香煙之方式施用乙次，嗣於(1)94年
    4 月4 日15時30分，在其上開居處經警查獲，並扣得第一級
    毒品海洛因1 包（查獲之另一包白粉，業經法務部調查局鑑
    定並無毒品反應）、針筒1 支及分裝杓1 支；(2)94年9 月2
    日零時50分，於高雄市○○○路182 巷巷口，因遭本院通緝
    而為警查獲。
三、案經高雄縣政府警察局新興分局報請臺灣高雄地方法院檢察
    署檢察官偵查起訴。
    理  由
壹、程序部分
    本件被告甲○○所犯係死刑、無期徒刑、最輕本刑為三年以
    上有期徒刑以外之罪，其於準備程序中就前揭被訴事實為有
    罪之陳述，經受命法官告知簡式審判程序之旨，並聽取公訴
    人、被告之意見後，本院認無不得或不宜改依簡式審判程序
    進行之處，爰依刑事訴訟法第二百七十三條之一第一項、第
    二百八十四條之一，裁定本件由受命法官獨任進行簡式審判
    程序，合先敘明。
貳、實體部分
一、前揭事實，業據被告於警詢、偵查及本院審理時坦承不諱，
    且被告於94年4 月4 日為警查獲時所採集之尿液經送高雄市
    立凱旋醫院鑑驗結果，確呈甲基安非他命及嗎啡陽性反應（
    海洛因在人體內代謝成嗎啡，係檢驗其尿液中嗎啡反應），
    有該院94年4 月21日出具之檢驗報告1 紙在卷可稽，並有扣
    案之第一級毒品海洛因1 包、針筒1 支及分裝杓1 支可資佐
    證。扣認之毒品海洛因經送請法務部調查局鑑驗結果，確含
    第一級毒品海洛因成分（淨重1.21公克，空包裝重0.28公克
    ），有該局94年7 月12日調科壹字第220020489 號鑑定通知
    書1 份在卷可憑；針筒1 支，經送檢驗，呈海洛因陽性反應
    ，分裝杓1 支，檢驗結果，亦呈海洛因陽性反應，有高雄醫
    學大學附設中和紀念醫院0000-000、0000-000號檢驗報告可
    證；是被告上開自白與事實相符，自可採為認定犯罪事實之
    證據。
二、被告前因施用毒品，經本院以90年度毒聲字第6820號裁定送
    觀察勒戒，因認有繼續施用毒品傾向，經本院以91年度毒聲
    字第56號裁定令入戒治處所強制戒治，嗣經本院以91年度毒
    聲字第3400號裁定停止戒治，所餘期間付保護管束，而於91
    年12月20日強制戒治執行期滿，並經臺灣高雄地方法院檢察
    署檢察官以92年度戒毒偵字第3 號不起訴處分確定等情，有
    臺灣高等法院被告前案紀錄表、臺灣高雄地方法院檢察署全
    國施用毒品案件紀錄表及本院被告院內索引卡紀錄表在卷足
    憑，被告確經強制戒治期滿後，5 年內再為本件施用第一、
    二級毒品之犯行；是本件事證明確，被告犯行洵堪認定，自
    應依法論科。
三、按海洛因、甲基安非他命分別為毒品危害防制條例第2 條第
    2 項第1 款、第2 款所規定之第一、二級毒品，被告施用海
    洛因及甲基安非他命之行為，係分別觸犯該條例第10條第1
    項、第2 項之施用第一級毒品罪及施用第二級毒品罪。被告
    持有海洛因及持有甲基安非他命後，復進而施用，其持有之
    低度行為，為施用之高度行為所吸收，均不另論罪；被告連
    續施用第一級毒品之犯行，時間緊接、手法相同，觸犯構成
    要件相同之罪，顯係基於概括犯意反覆為之，為連續犯，應
    依刑法第56條規定以一罪論，並加重其刑；被告所犯上開二
    罪，犯意各別，行為互異，應予分論併罰。被告前因搶奪案
    件，經本院以90年度訴字第2962號判決判處有期徒刑10月，
    並經台灣高等法院高雄分院以91年度上訴字第836 號、最高
    法院以91年度台上字第6026號裁判分別駁回上訴而確定，於
    92年11月5 日縮刑執行期滿，有臺灣高等法院被告前案紀錄
    表可參，其於執行完畢後5 年內再犯本件有期徒刑以上之罪
    ，為累犯，應依刑法第47條之規定加重其刑，施用第一級毒
    品部分並依法遞加重之。爰審酌被告前經強制戒治，竟仍不
    知悔改，又為本件施用犯行，量刑自不宜從寬，惟念其施用
    毒品乃自戕行為，及犯後坦承犯行，態度尚稱良好等一切情
    狀，分別量處如主文所示之刑，並定其應執行之刑，以示懲
    儆。扣案之海洛因1 包，經檢驗結果確含第一級毒品海洛因
    成分，且該包裝因與其內之毒品無法析離，應將之同視為第
    一級毒品；扣案之針筒及分裝杓各1 支，亦均呈第一級毒品
    海洛因殘渣反應，其上殘留之海洛因在客觀上已無從分析剝
    離，亦應視同毒品；上開扣案物，不問屬於被告與否，均應
    依毒品危害防制條例第18條第1 項前段規定，宣告沒收銷燬
    之。
四、至被告於94年4 月3 日至同年9 月1 日止（除起訴部分外）
    之施用第一級毒品犯行，雖未據公訴人起訴，然與已起訴部
    分有連續犯之裁判上一罪關係，當為起訴效力所及，本院自
    得一併審理，附此敘明。
據上論斷，應依刑事訴訟法第273 條之1 第1 項、第299 條第1
項前段，毒品危害防制條例第10條第1 項、第2 項、第18條第1
項前段，刑法第11條、第56條、第47條、第51條第5 款，判決如
主文。
中　　華　　民　　國　　94　　年　　9 　　月　　26　　日
                    刑事第六庭    法　官  李  蓓
以上正本證明與原本無異。
如不服本判決，應於收受送達後10日內向本院提出上訴書狀（應
附繕本）。
中　　華　　民　　國　　94　　年　　9 　　月　　27　　日
　　　　　　　　　　　　　　　　　書記官   何慧娟
附錄本判決論罪科刑法條：
毒品危害防制條例第10條
施用第一級毒品者，處 6 月以上 5 年以下有期徒刑。
施用第二級毒品者，處 3年以下有期徒刑。
